臺灣高等法院高雄分院刑事判決　　　　94年度上訴字第1101號
上　訴　人　臺灣高雄地方法院檢察署檢察官
被　　　告　甲○○
上列上訴人因被告違反毒品危害防制條例案件，不服臺灣高雄地
方法院94年度訴字第1908號中華民國94年7月20日第一審判決（
起訴案號：臺灣高雄地方法院檢察署94年度毒偵字第3454號），
提起上訴，暨同署檢察官移送併辦（同署94年度毒偵字第5937號
、第7553號），本院判決如下：
    主  文
原判決撤銷。
甲○○連續施用第一級毒品，處有期徒刑壹年拾月，扣案之第一
級毒品海洛因壹包（淨重壹點玖公克、空包裝袋重零點參貳公克
）、貳拾壹包（合計淨重參點柒參公克、空包裝重拾點伍捌公克
）、貳包（合計淨重零點肆陸公克、空包裝重壹點壹伍公克）及
沾有海洛因之注射針筒壹支，均沒收銷燬之。
    事  實
一、
（一）甲○○前於民國91年間因施用毒品案件，經原審以91年度
      毒聲字第3305號裁定送勒戒處所觀察、勒戒後，認有繼續
      施用毒品之傾向，以91年度毒聲字第3704號裁定令入戒治
      處所施以強制戒治，並以91年度毒聲字第7662號裁定停止
      戒治付保護管束，復經原審以91年度毒聲字第2565號裁定
      撤銷停止戒治令入戒治處所施以強制戒治，於93年2 月10
      日強制戒治期滿，經臺灣高雄地方法院檢察署檢察官於93
      年2 月19日以93年度戒毒偵字第100 號為不起訴處分確定
      。
（二）詎其不知悔改，明知海洛因業經公告為毒品危害防制條例
      第2 條第2 項所列管之第一級毒品，不得非法持有、施用
      ，復基於施用第一級毒品海洛因之概括犯意，於強制戒治
      執行完畢釋放後五年內，自94年3 月中旬某日起至同年8
      月3 日下午11時許止，連續在高雄縣林園鄉○○○路110
      巷1 號附近之產業道路旁等地，將海洛因摻入香菸內點燃
      吸食煙霧之方式，施用海洛因多次。嗣於94年4 月26日中
      午12時20分許，在高雄縣林園鄉○○路○ 段25巷口為警查
      獲，扣得海洛因1 包（淨重1.9 公克、包裝袋重0.32公克
      ）；又於同年7 月15日上午9 時許，在高雄縣林園鄉○○
      ○路110 巷1 號附近之產業道路旁為警查獲，並扣得海洛
      因21包（淨重3.73公克、空包裝重10.58 公克）、沾有海
      洛因之注射針筒1 支及與本件無關之葡萄糖水1 瓶；復於
      同年8 月4 日中午12時許，在高雄縣大寮鄉○○○路351
      號前，因行跡可疑為警查獲，並扣得海洛因2 包（合計淨
      重0.46公克、空包裝重1.15公克）
二、案經高雄縣政府警察局林園分局報請臺灣高雄地方法院檢察
    署檢察官偵查起訴，暨該署檢察官移送本院併辦。
    理  由
一、
（一）訊據上訴人即被告甲○○（下稱被告）對其於前揭時、地
      連續施用第一級毒品海洛因之事實，於本院審理時均坦承
      不諱；被告於上開時、地，3 次經警查獲採集其尿液送驗
      結果，均各呈嗎啡陽性反應，此有臺灣檢驗科技股份有限
      公司94年5 月17日報告編號KＺ000000000000號、高雄市立
      凱旋醫院94年7 月25日檢體編號J-419 號、臺灣檢驗科技
      股份有限公司94年8 月23日報告編號KＺ000000000000號濫
      用藥物尿液檢驗報告各1 份附卷可稽；而分經查扣之粉末
      1 包、21包及2 包，經送驗後確係海洛因，分別為淨重1.
      9 公克、包裝袋重0.32公克；合計淨重3.73公克、空包裝
      重10.58 公克；合計淨重0.46公克、空包裝重1.15公克，
      亦分別有法務部調查局94年6 月30日調科壹字第22002022
      1 號、94年10月7 日調科壹字第220021128 號、94年11月
      17日調科壹字第220021460 號鑑定通知書各1 紙附卷可稽
      ；另扣案之注射針筒1 支，亦含有海洛因成分，亦經高雄
      醫學院鑑驗明確，有該院報告日期94年9 月13 日 報告編
      號94 09-10號檢驗報告1 份在卷可佐。
（二）被告於民國91年間因施用毒品案件，經原審以91年度毒聲
      字第3305號裁定送勒戒處所觀察、勒戒後，認有繼續施用
      毒品之傾向，以91年度毒聲字第3704號裁定令入戒治處所
      施以強制戒治，並以91年度毒聲字第7662號裁定停止戒治
      付保護管束，復經原審以91年度毒聲字第2565號裁定撤銷
      停止戒治令入戒治處所施以強制戒治，於93年2 月10日強
      制戒治期滿，經臺灣高雄地方法院檢察署檢察官於93年2
      月19日以93年度戒毒偵字第100 號為不起訴處分確定之事
      實，此有臺灣高等法院被告全國前案紀錄表1 紙附卷可參
      。被告前既曾因施用毒品案件，經強制戒治後，復因施用
      毒品，其於前開強制戒治執行完畢釋放後5 年內犯毒品危
      害防制條例第10條第1 項施用第一級毒品罪，本案事證明
      確，被告上開施用第一級毒品海洛因之犯行洵堪認定。
二、按海洛因為毒品危害防制條例第2 條第2 項第1 款所明定之
    第一級毒品。核被告所為，係犯同條例第10條第1 項之施用
    第一級毒品罪。檢察官移送併辦之上開自94年4 月27日起施
    用海洛因之部分，核與本件具有連續犯之裁判上一罪之關係
    ，為起訴效力所及，本院自應併予審理。被告持有海洛因進
    而施用，持有之低度行為為施用之高度行為所吸收，不另論
    持有罪。其先後多次施用海洛因，時間緊接，犯罪構成要件
    相同，顯係基於概括犯意為之，依刑法第56條之規定，論以
    一罪，並加重其刑。
三、原審予以論科，固非無見，惟查：上開移送併辦即被告自94
    年4 月27日起施用海洛因部分，核與本件具有連續犯之裁判
    上一罪之關係，為起訴效力所及，原審未及審理，尚有未洽
    。檢察官以此提起上訴，非無理由，應由本院將原判決撤銷
    改判。爰審酌被告前因施用毒品案件經強制戒治執行完畢釋
    放後，仍未能徹底戒絕毒品，復犯本案施用毒品罪，顯見其
    無戒毒悔改之意，惟念其施用毒品之次數、施用毒品乃自戕
    一己之身體健康，尚未對他人造成危害，且犯後已坦承犯行
    ，態度良好等一切情狀，量處有期徒刑1 年10月。
四、扣案之疑似海洛因粉末1 包（淨重1.9 公克、包裝袋重0.32
    公克、21包（合計淨重3.73公克、空包裝重10.58 公克）、
    2 包（合計淨重0.46公克、空包裝重1.15公克），經送驗後
    確均係第一級毒品海洛因；查扣之注射針筒1 支亦含有海洛
    因成分，均如前述，該包裝袋及注射針筒上沾附之海洛因，
    客觀下均無法與海洛因毒品析離，應將整體視為毒品，均屬
    違禁物，不問是否屬與犯人所有，應依同條例第18條第1 項
    前段規定，併予宣告沒收銷燬之。又查扣之葡萄糖水1 瓶，
    經送驗其上並無毒品反應，有高雄醫學院報告日期94年9 月
    13日報告編號9409-11 號檢驗報告1 份在卷可按，難認與本
    件有關，不另諭知沒收；至鑑定耗損之毒品，既已滅失，即
    無庸併予宣告沒收銷燬。
五、據上論斷，應依刑事訴訟法第369 條第1 項前段、第364 條
    、第299 條第1 項前段，毒品危害防制條例第10條第1 項、
    第18條第1 項前段，刑法第11條、第56條，判決如主文。
本案經檢察官陳新慶到庭執行職務。
中　　華　　民　　國　　94　　年　　11　　月　　30　　日
            刑事第五庭  審判長法  官  曾永宗
                              法  官  任森銓
                              法  官  陳明富
以上正本證明與原本無異。
如不服本判決應於收受本判決後10日內向本院提出上訴書狀，其
未敘述上訴理由者，並得於提起上訴後10日內向本院補提理由書
狀（均須按他造當事人之人數附繕本）「切勿逕送上級法院」。
中　　華　　民　　國　　94　　年　　11　　月　　30　　日
                              書記官  魏文常
毒品危害防制條例第10條
施用第一級毒品者，處6 月以上5 年以下有期徒刑。
